---
title: "Data Analysis with Applications"
subtitle: "Assignment1"
author: "Seonwook Ko"
date: "`r format(Sys.time(), '%d %B, %Y')`"
output:
  html_document: 
    highlight: pygments
  pdf_document: default
---

<br/>

### metro(2019/11),metro_coord Dataset

<br/>

#### 1. 숭실대입구(살피재) 역의 11월 1일의 시간대별 승차 및 하차 인원 수를 하나의 그래프로 시각화해보자. 

<br/>


```{r message=FALSE}
# 사용할 패키지 추가
library(ggplot2)
library(tidyverse)
library(tmaptools)
library(ggmap)
```

```{r graph1}
# 데이터파일 읽기
metro=read.csv("metro.csv")
str(metro)

# 시간대,인원수를 새 컬럼들로 데이터 프레임 변환
metro_group=gather(metro,key="시간대",value="인원수",X04...05:X03...04)
str(metro_group)

# 2019년 11월 1일의 숭실대입구 데이터만 추출
soongsil_11_01=subset(metro_group,날짜=="2019-11-01" & 역명=="숭실대입구(살피재)")
str(soongsil_11_01)

# 해당 날짜의 시간대별 승차 및 하차 인원 수를 bar chart로 나타냄
ggplot(soongsil_11_01,aes(x=시간대,y=인원수,fill=구분)) + geom_bar(stat="identity",position="dodge") + labs(title="2019년 11월 1일 숭실대입구 승차 및 하차 인원", x="시간", y="인원수") + scale_x_discrete(labels = c("04시~05시","05시~06시","06시~07시","07시~08시","08시~09시","09시~10시","10시~11시","11시~12시","12시~13시","13시~14시","14시~15시","15시~16시","16시~17시","17시~18시","18시~19시","19시~20시","20시~21시","21시~22시","22시~23시","23시~24시","00시~01시","01시~02시","02시~03시","03시~04시")) + theme_minimal() + theme(axis.text.x = element_text(angle=45, hjust=1))
```
<br/>

#### 2. 숭실대입구(살피재) 역의 11월 4일(월)부터 11월10일(일)까지 일주일간 각 요일별 시간대별 승차인원과 하차인원의 분포를 각각 heat map으로 시각화해보자.

<br/>


```{r graph2}
# 숭실대입구의 데이터만 추출
metro_soongsil=subset(metro_group,역명=="숭실대입구(살피재)")
str(metro_soongsil)

# 숭실대입구의 데이터 중 11월 4일에서 11월 10일까지의 데이터만 추출
soongsil_4to10=subset(metro_soongsil,날짜=="2019-11-04"|날짜=="2019-11-05"|날짜=="2019-11-06"|날짜=="2019-11-07"|날짜=="2019-11-08"|날짜=="2019-11-09"|날짜=="2019-11-10")
str(soongsil_4to10)

# 위 데이터 중 승차에 해당하는 데이터만 추출
soongsil_ride=subset(soongsil_4to10,구분=="승차")
str(soongsil_ride)

# 위 데이터 중 하차에 해당하는 데이터만 추출
soongsil_quit=subset(soongsil_4to10,구분=="하차")
str(soongsil_quit)

# 11월 4일부터 11월 10일간 각 요일별 시간대별 승차인원 분포 heat map으로 나타냄
ggplot(soongsil_ride, aes(x=날짜, y=시간대, fill=인원수)) + geom_tile() + scale_fill_continuous(low='white',high='darkred') + labs(title = "숭실대입구 요일별 승차인원", x="날짜" ) + scale_x_discrete(labels = c("11월 4일(월)","11월 5일(화)","11월 6일(수)","11월 7일(목)","11월 8일(금)","11월 9일(토)","11월 10일(일)")) +  theme(axis.text.x = element_text(angle=45, hjust=1)) + scale_y_discrete(labels = c("04시~05시","05시~06시","06시~07시","07시~08시","08시~09시","09시~10시","10시~11시","11시~12시","12시~13시","13시~14시","14시~15시","15시~16시","16시~17시","17시~18시","18시~19시","19시~20시","20시~21시","21시~22시","22시~23시","23시~24시","00시~01시","01시~02시","02시~03시","03시~04시"))

# 11월 4일부터 11월 10일간 각 요일별 시간대별 하차인원 분포 heat map으로 나타냄
ggplot(soongsil_quit, aes(x=날짜, y=시간대, fill=인원수)) + geom_tile() + scale_fill_continuous(low='white',high='darkred') + labs(title = "숭실대입구 요일별 하차인원", x="날짜" ) + scale_x_discrete(labels = c("11월 4일(월)","11월 5일(화)","11월 6일(수)","11월 7일(목)","11월 8일(금)","11월 9일(토)","11월 10일(일)")) +  theme(axis.text.x = element_text(angle=45, hjust=1)) + scale_y_discrete(labels = c("04시~05시","05시~06시","06시~07시","07시~08시","08시~09시","09시~10시","10시~11시","11시~12시","12시~13시","13시~14시","14시~15시","15시~16시","16시~17시","17시~18시","18시~19시","19시~20시","20시~21시","21시~22시","22시~23시","23시~24시","00시~01시","01시~02시","02시~03시","03시~04시"))
```
<br/>

#### 3. 7호선의 모든 역 중에서 유동인구(월간 승하차 전체인원)가 가장 많은 20개 역에 대한 유동인구 수를 그래프로 시각화해보자. 

<br/>


```{r graph3}
# 7호선의 데이터만 추출
metro_line7=subset(metro_group,호선=="7호선")
str(metro_line7)

# 역별로 승차 및 하차 인원을 합한 유동인구 데이터로 추출
metro_pop7=aggregate(인원수~역명,metro_line7,sum)
str(metro_pop7)

# 유동인구를 기준으로 내림차순으로 정렬
metro_descend=arrange(metro_pop7,-인원수)
str(metro_descend)

# 유동인구 기준 상위 20개의 데이터만 추출
metro_descend=metro_descend[1:20,]
str(metro_descend)

# 상위 20개 역에 대한 유동인구 수를 bar chart로 나타냄
ggplot(metro_descend,aes(x=reorder(역명,인원수),y=인원수)) + geom_bar(stat="identity",fill="indianred3",color="black") + theme_minimal() + coord_flip() + labs(title="7호선 역별 유동인구(월간 승하차 전체인원)", subtitle="가장 많은 20개 역", y = "유동 인구수", x = "역") + geom_text(aes(label=인원수),hjust=-0.25)
```
<br/>

#### 4. 7호선 지하철역 위치 정보를 활용하여 7호선의 모든 역에 대한 유동인구 분포를 지도 위에 시각화해보자. 크기, 투명도 등을 활용하여 분포를 표현할 수 있다.

<br/>


```{r graph4}
# 데이터파일 읽기
metro_coord=read.csv("metro_coord.csv")
str(metro_coord)

# 7호선의 역별 위치 데이터와 7호선 역별 유동인구 데이터를 공통 컬럼으로 병합
metro_coord=merge(metro_coord,metro_pop7,key="역명")
str(metro_coord)

# 위도 경도 범위 설정
bbox_line7 = c(left=min(metro_coord$lon) - 0.05, right=max(metro_coord$lon)+0.05, bottom=min(metro_coord$lat)-0.02, top=max(metro_coord$lat)+0.02)

# 지도의 확대 크기 설정
map = get_stamenmap(bbox_line7, zoom=11)

# 7호선의 역별 유동인구 분포를 지도위에 나타냄
ggmap(map, base_layer = ggplot(metro_coord, aes(x=lon, y=lat,alpha=인원수,size=인원수))) + geom_point(color="blue") + theme_void() + labs(title="7호선 역별 유동인구 분포", subtitle="기간: 2019년 11월", alpha="유동인구", size="유동인구")
